【裁判字號】    95,交聲,364
【裁判日期】    950428
【裁判案由】    違反道路交通管理處罰條例聲明異議
【裁判全文】
臺灣臺北地方法院交通事件裁定         95年度交聲字第364號
    原處分機關  台北市交通事件裁決所
    異  議  人
    即受處分人  甲○○
上列受處分人因違反道路交通管理處罰條例案件，對於台北市交
通事件裁決所中華民國95年4月13日所為之處分（原處分案號：
北市裁二字第裁22—A1A113867號）聲明異議，本院裁定如下：
    主  文
異議駁回
    理  由
一、按汽車駕駛人轉彎時，轉彎車不讓直行車先行，處200元以
    上600元以下即新台幣600元以上1800元以下罰鍰，並予記違
    規點數1點；道路交通管理處罰條例第48條第6款、第63條第
    1項第1款定有明文。又汽車駕駛人，駕駛汽車肇事致人受傷
    或死亡，應即採取救護或其他必要措施，並向警察機關報告
    ，不得駛離；違者吊扣其駕照3個月至6個月；逃逸者吊銷駕
    駛執照，道路交通管理處罰條例第62條第1項亦定有明文。
二、本件異議人即受處分人甲○○於民國95年1月11日晚間9時許
    ，駕駛車牌號碼9B—9610號自用小客車沿艋舺大道由北向南
    行駛，行經同路與和平西路路口，欲向東左轉和平西路時，
    疏未注意對向來車，貿然左轉，致其車輛與對向車牌號碼88
    71—KF自用小客車發生擦撞，致該車駕駛方祺淯受有臉部裂
    傷、腦震盪等傷害，乘客胡綵苓則受有左前額、左上臂擦挫
    傷及右小腿擦傷，甲○○肇事致人受傷後，未採取救護或其
    他必要措施並向警察機關報告逕自駕車逃逸。經台北市政府
    警察局交通警察大隊第四組員警姚富春以受處分人違反前揭
    道路交通管理處罰條例第46條第6款、第62條第1項規定，而
    掣單舉發，經受處分人於應到案日期前申訴，原處分機關函
    請舉發單位臺北市政府警察局交通警察大隊調查結果，仍認
    受處分人有前開違規行為，而依道路交通管理處罰條例第48
    條第6款、第62條第1項、第63條第1項第1款之規定，於95年
    4月13日以北市裁二字第裁22－A1A113867號裁決書裁處罰鍰
    新臺幣900元，並記違規點數1點，且吊銷其駕照，並依同條
    例第67條第1項之規定終身不得考領駕駛執照。
三、本件異議人即受處分人雖不否認其駕駛車號9B-9610號自用
    小客車於前揭時地與駕駛車號8871-KF號自小客車之方祺淯
    發生擦撞肇事，以致該車駕駛方祺淯、乘客胡綵苓受傷，惟
    矢口否認有任何違反道路交通管理處罰條例規定之行為，並
    辯稱：伊於案發當日係駕駛車號9B-9610號自小客車由和平
    東路往中華路方向行駛，於行經該路與艋舺大道路口時，因
    綠燈乃左轉艋舺大道向台北方向行駛，詎料對方駕駛車號88
    71-KF號自小客車闖紅燈而與其發生擦撞，其並未違反轉彎
    車應讓直行車先行之規定。再者，事故發生當時，伊有與對
    方駕駛交談，認為對方並未受傷，因而駕車駛離現場，有雙
    方和解書可證等語。
四、受處分人雖辯稱肇事原因乃對方車輛闖紅燈所致，並表示曾
    與對方駕駛交談，並非肇事逃逸，並提出和解協議書云云，
    惟查，案發現場目擊證人許銘通於萬華分局偵辦該案件時在
    警訊筆錄中證述：該車禍係由一部廂型車由艋舺大道往板橋
    方向行駛，行經艋舺大道和平西路口時，該廂型車欲左轉而
    自小客車是直行方向，二部車發生擦撞，擦撞後該廂型車未
    停車旋即逃逸，現場遺留廂型車之前保險桿及大燈一座等語
    明確，復有卷附道路交通事故現場圖、道路交通事故初步分
    析研判表、道路交通事故調查筆錄、道路交通事故談話紀錄
    表、交通事故補充資料表等影本資料在卷可參，又受處分人
    之肇事逃逸行為經台灣地方法院檢察署檢察官提起公訴，亦
    有該署95年度偵字第2109號起訴書在卷可證；此外，受處分
    人稱其因以為對方並未受傷而未下車察看，惟其車體受損嚴
    重，保險桿及大燈脫落，竟未下車察看該車之受損狀況，旋
    即將咳車駛離，若非基於肇事逃逸之故意，實與常情有違。
    是受處分人所辯不足採信，本件事證明確，受處分人之違規
    行為堪以認定。
四、綜上所述，受處分人確有駕駛汽車肇事致人受傷而逃逸之違
    規行為，從而原處分機關依前揭道路交通管理處罰條例第48
    條第1項第6款、第62條第1項之規定，裁處罰鍰新台幣900元
    並吊銷受處分人之駕照，且依同條例第67條第1項規定終身
    不得考領駕駛執照，核無違誤，本件受處分人之異議為無理
    由，自應將其異議駁回。
據上論斷，應依道路交通案件處理辦法第19條，裁定如主文。
中    華    民    國    95    年    4     月    28    日
                  交通法庭法  官  沈君玲
以上正本證明與原本無異
如不服本裁定應於送達後5日內向本院提出抗告狀
                          書記官  袁以明
中    華    民    國    95    年    5     月    1     日


司法院資訊處製作；財團法人民間司法改革基金會備份。
